臺灣桃園地方法院刑事判決　　　　　　　　　　　　　九十一年度易字第八二七號
　　公　訴　人　臺灣桃園地方法院檢察署檢察官
　　被　　　告　甲○○
右列被告因違反毒品危害防制條例案件，經檢察官提起公訴（九十一年度毒偵緝字第
八二號），本院判決如左：
    主  文
甲○○連續施用第二級毒品，累犯，處有期徒刑陸月，如易科罰金以參佰元折算壹日
。
扣案之安非他命貳包（毛重共計零點伍公克）均沒收銷燬。
    事  實
一、甲○○曾於民國八十四年間因違反麻醉藥品管理條例案件，經本院於八十四年三
    月二十二日判處有期徒刑六月，緩刑三年，於八十四年六月十六日確定，惟甲○
    ○又於八十四年間因違反麻醉藥品管理條例案件，經本院於八十四年十一月十四
    日判處有期徒刑七月，於八十五年一月三日確定，致前開緩刑於八十五年四月十
    二日經本院以八十五年度撤緩字第五八號裁定撤銷緩刑宣告確定，前開二罪經接
  續執行於八十六年五月三日縮刑期滿執行完畢，猶不知悔改，又前因施用第二級
    毒品安非他命案件，經本院以八十八年度毒聲字第三四九二號裁定送觀察、勒戒
    後，認有繼續施用毒品之傾向，後經本院於八十八年七月八日以八十八年度毒聲
    字第三八四七號裁定執行強制戒治，後於八十八年十一月十八日經本院以八十八
    年度毒聲字第六九六三號裁定停止強制戒治，並於停止強制戒治期間交付保護管
    束，嗣經本院於八十九年三月二十三日以八十九年度毒聲字第二一八二號撤銷停
    止戒治，令入戒治處所執行強制戒治，至九十年二月二十日強制戒治期滿後，由
    台灣桃園地方法院檢察署檢察官於九十年三月七日以九十年度戒偵字第二０八號
    不起訴處分確定，竟又基於概括之犯意，自九十年五月間某日起至同年十月四日
    止，連續在其位於桃園縣中壢市○○里○○鄰○○路一０八號之住處，施用第二
    級毒品安非他命多次。嗣分別於九十年七月二十五日下午三時十分許，在其前揭
    住處前為警查獲，並扣得其所有之安非他命一包（毛重０．二公克）；又於九十
    年十月四日下午五時許，在其前揭住處之樓梯口為警查獲，並扣得其所有之安非
    他命一包（毛重０．三公克）。經台灣桃園地方法院檢察署檢察官聲請本院以九
    十年度毒聲字第三八七０號裁定強制戒治。
二、案經桃園縣警察局中壢分局、大溪分局報請台灣桃園地方法院檢察署檢察官偵查
    起訴。
    理  由
一、訊據被告甲○○對於右揭施用第二級安非他命之犯行坦承不諱，且被告為警查獲
    時所採集之尿液，經送驗結果確有甲基安非他命陽性反應，此有桃園縣衛生局出
    具之不法藥物尿液檢定書二紙附卷可稽，復有扣案之安非他命二包（毛重共計０
    ．五公克）扣案可資佐証。又被告前因因施用第二級毒品安非他命案件，經依本
    院以八十八年度毒聲字第三四九二裁定送觀察、勒戒後，認有繼續施用毒品之傾
    向，後經該院於八十八年七月八日以八十八年度毒聲字第三八四七號裁定執行強
    制戒治，後於八十八年十一月十八日經本院以八十八年度毒聲字第六九六三號裁
    定停止強制戒治，並於停止強制戒治期間交付保護管束，嗣經本院於八十九年三
    月二十三日以八十九年度毒聲字第二一八二號撤銷停止戒治，令入戒治處所執行
    強制戒治，至九十年二月二十日強制戒治期滿後，由台灣桃園地方法院檢察署檢
    察官於九十年三月七日以九十年度戒偵字第二０八號不起訴處分確定，為被告所
    自承，並有不起訴處分書影本及台灣桃園地方法院檢察署刑案資料查註紀錄表在
    卷足憑，其於五年內再犯毒品危害防制條例第十條之罪，經依毒品危害防制條例
    第二十三條第二項之規定，經本院以九十年度毒聲字第三八七０號裁定送戒治，
    故本件事證明確，被告犯行堪予認定，應予依法論科。
二、核被告之所為，係犯毒品危害防制條例第十條第二項之施用第二級毒品罪。其持
    有毒品安非他命之低度行為為施用毒品之高度行為所吸收，不另論罪。被告先後
    多次施用犯行，時間緊接，犯罪構成要件相同，顯係基於概括犯意為之，為連續
    犯，應以一罪論，並依法加重其刑。又被告曾於八十四年間因違反麻醉藥品管理
    條例案件，經本院於八十四年三月二十二日判處有期徒刑六月，緩刑三年，於八
    十四年六月十六日確定，惟甲○○又於八十四年間因違反麻醉藥品管理條例案件
    ，經本院於八十四年十一月十四日判處有期徒刑七月，於八十五年一月三日確定
    ，致前開緩刑於八十五年四月十二日經本院以八十五年度撤緩字第五八號裁定撤
    銷緩刑宣告確定，前開二罪經接續執行於八十六年五月三日縮刑期滿執行完畢，
    此有台灣高等法院被告全國前案紀錄表附卷可參，被告於前案執行完畢五年內，
    再犯有期徒刑以上刑之本罪，為累犯，應遞加重其刑。爰審酌被告所犯限於自殘
    ，尚未對社會造成重大危害，且犯後坦承犯行，態度良好等一切情狀，量處如主
    文所示之刑，並諭知易科罰金之折算標準，以資懲儆。至扣案之安非他命二包（
    毛重共計０．五公克），爰依毒品危害防制條例第十八條第一項前段之規定宣告
    沒收銷燬。
據上論斷，應依刑事訴訟法第二百九十九條第一項前段，毒品危害防制條例第十條第
二項、第二十三條第二項、第十八條第一項前段，刑法第十一條前段、第五十六條、
第四十七條、第四十一條第一項前段，罰金罰鍰提高標準條例第二條，判決如主文。
本案經檢察官廖江憲到庭執行職務。
中      華      民      國    九十一    年      六      月     十八     日
                              臺灣桃園地方法院刑事第二庭
                                  法  官  林  恆  吉
右正本證明與原本無異。
如不服本判決，應於判決送達後十日內向本院提出上訴狀( 應附繕本 )，上訴於臺灣
高等法院。
                                  書記官  邱  仲  騏
中      華      民      國    九十一    年      六      月     二十     日
附論罪科刑依據之法條：
毒品危害防制條例第十條第二項
施用第二級毒品者，處三年以下有期徒刑。
